# 财政拨款直接打到购买设备的单位了，怎么做账？

提问人：facd07 时间：2010-05-31 17:27:22
做为政府本年固定资产投资计划的一部份，省发改委拨了款，但直接将金额打到我单位要购买设备的单位账户上了，请问这怎么做账？

回答人：chenyiwei
回复 楼主 facd07 的帖子基于实质重于形式的原则，该事项的会计处理应当与“政府先把款项打到本企业账上，本企业再将其转付给设备供应商”的处理一致。会计处理的基本依据还是政府部门下达的拨款批文。只要其明确了拨款金额和用途，并明确拨付方式为由财政直接拨付到设备供应商，则作为受益人的本企业的会计处理就应当与直接收到拨款时的处理一致。 当然，仅仅根据你所提供的信息，尚无法确定是否属于《企业会计准则第 16 号——政府补助》规范的政府补助，需要考虑是否需要返还，是否可能为《企业财务通则》第二十条所指的“投资补助”等多方面的因素。